【裁判字號】    88,交上易,2005
【裁判日期】    890125
【裁判案由】    過失致死等
【裁判全文】
臺灣高等法院臺南分院刑事判決          八十八年度交上易字第二五號   Ｇ
      上  訴  人
      即  被  告  甲  ○  ○
右上訴人因過失致死等案件，不服臺灣臺南地方法院八十八年度交訴字第一○七號，
中華民國八十八年九月廿三日第一審判決（起訴案號：臺灣臺南地方法院檢察署八十
八年度偵字第二四八四號），提起上訴，本院判決如左：
      主      文
原判決撤銷。
甲○○因過失致人於死，處有期徒刑捌月。
      事      實
一、甲○○於民國八十八年一月二十七日凌晨零時五十一分許，駕駛車牌號碼Ｒ２－
    ３７６８號自用小客車搭載林煒達，沿國道中山高速公路，由北往南方向行駛，
    途經中山高速公路南向二八三公里加二一二公尺處，其原應注意汽車在高速公路
    行駛途中，不得驟然或任意變換車道，而依當時客觀情狀，又無不能注意之情形
    ，竟疏未注意，未保持安全距離及間隔，自外側車道變換車道至內側車道，適內
    側車道有車輛行駛，甲○○急向右側閃避，致所駕之上開自用小客車失控衝落斜
    坡，致林煒達因多發性腦損傷當場死亡。
二、案經台灣台南地方法院檢察署檢察官據報相驗後自動檢舉偵查起訴。
      理      由
一、訊據被告對於右揭事實坦承不諱。並有道路交通事故調查報告表乙份及現場照片
    多幀附卷可稽。被害人林煒達確係因本件車禍受傷不治死亡，亦經檢察官督同檢
    驗員相驗屬實，製有勘驗筆錄、相驗屍體證明書、驗斷書附卷可憑。按汽車駕駛
    人吸食毒品者，不得駕車；又汽車在高速公路行駛途中，不得驟然或任意變換車
    道，如欲超越前車或變換車道時，應先顯示方向燈告知前後車輛，並保持安全距
    離及間隔，方得超越或變換車道，道路交通安全規則第一百十四條第三款、高速
    公路交通管制規則第十一條分別定有明文。被告駕車行經上揭肇事路段，自應注
    意依上述規定行車，以策安全，且依當時狀況又非不能注意及此，且又於行駛高
    速公路中，未依規定任意變換車道，因而肇事，被告之行為自應認為有過失，台
    南區車輛行車事故鑑定委員會亦為相同之認定，有該會鑑定書在卷可參，益徵被
    告行為之有過失。而其過失行為與被害人之死亡間復有相當因果關係，罪證已臻
    明確，被告犯行堪以認定。
二、核被告所為，係犯刑法第二百七十六條第一項之過失致死罪，原審判決認被告於
    服用麻醉藥品後，不能安全駕駛動力交通工具，而仍駕駛小客車，另犯刑法第一
    百八十五條之三之公共危險罪，惟查刑法第一八十五條之三、道路交通管理處罰
    條例第八十六條吸食毒品或迷幻藥駕車，因而致人受傷或死亡，依法應負刑事責
    任者，加重其刑至二分之一等之規定，係於本件行為發生後之八十八年四月廿一
    日始新增訂條文，另道路交通安全規則一百一十四條第三款吸食毒品、迷幻藥、
    麻醉藥品或相類似管制藥品者，不得駕車之規定，亦係於本件車禍發生後之八十
    八年九月廿三日新增條文，按刑法第一條規定行為之處罰，以行為時之法律有明
    文規定者，為限，原審判決據以論罪及加重其刑，適用法律自有違誤。原審因認
    被告該部分犯行罪證明確予以論科固非無見，被告上訴意旨否認犯罪，徒陳詞指
    摘原判決不當，雖無可取，惟查原判決既有上述可議之處，自應由本院將該部分
    及執行刑撤銷改判。爰審酌被告之品性，犯罪所生之危害已鉅，而犯罪後雖與被
    害人家屬達成民事和解願賠償其損害，惟截至目前僅給付被害人家屬新台幣十萬
    九千元等一切情狀，量處如主文所示之刑，以資懲儆。
三、被告經合法傳喚無正當理由不到庭，爰不待其陳述逕行判決。
據上論斷，應依刑事訴訟法第三百六十九條第一項前段、第三百六十四條、第三百七
十一條、第二百九十九條第一項前段、刑法第二百七十六條第一項、罰金罰鍰提高標
準條例第一條前段判決如主文。
本案經檢察官王碧霞到庭執行職務。
中    華    民    國      八十九      年      一      月      二十五    日
                                  臺灣高等法院臺南分院刑事第四庭
                                      審判長法官  陳    義    仲
                                            法官  徐    財    福
                                            法官  宋    明    蒼
右正本證明與原本無異。
不得上訴。
                                      法院書記官  余    素    美
中    華    民    國      八十九      年      一      月     二十六     日
附錄本案論罪科刑法條全文：
刑法第二百七十六條第一項：因過失致人於死者，處二年以下有期徒刑、拘役，或二
                          千元以下罰金。


司法院資訊處製作；財團法人民間司法改革基金會備份。
